【裁判字號】    99,審易,317
【裁判日期】    990329
【裁判案由】    竊盜
【裁判全文】
            臺灣士林地方法院刑事判決
公  訴  人  臺灣士林地方法院檢察署檢察官
被      告  己○○
上列被告因竊盜案件，經檢察官提起公訴（99年度少連偵字第2
號、第8 號），被告於本院準備程序中就被訴事實為有罪之陳述
，經本院裁定改依簡式程序審理，並判決如下：
    主  文
己○○成年人與少年共同犯攜帶兇器、踰越安全設備竊盜罪，處
有期徒刑柒月；又成年人與少年共同犯竊盜罪，處有期徒刑月
。應執行有期徒刑捌月。
    事  實
一、己○○、丁○○與少年張○○（民國84年次，年籍詳卷）、
    福田○○（82年次，年籍詳卷）、林○○（84年次，年籍詳
    卷）共同意圖為自己不法之所有，而基於竊盜之犯意聯絡，
    於98年10月6 日凌晨4 時許，共同前往設於臺北縣汐止市○○街287 之1 號之「乙○○」，由少年福田○○踰越排氣設
    備侵入無人居住之「乙○○」（侵入建築物部分，未據告訴
    ）並開啟側門，其等進入「乙○○」後，即將置於宮內之香
    油錢箱搬至外面空地，並分持隨地撿拾之石頭及足供兇器使
    用之鐵撬，破壞香油錢箱，竊取其內新臺幣（下同）5,500
    元，得手後朋分花用（少年張○○、福田○○及林○○已移
    送本院少年法庭調查中）。
二、己○○、丁○○、少年劉○○及陳○○（均85年次，年籍詳
    卷）復共同意圖為自己不法之所有，而基於竊盜之犯意聯絡
    ，於98年11月2 日凌晨2 時50分，共同前往設於臺北縣汐止
    市○○路57巷20之1 號之「戊○○」，並侵入無人居住之「
    戊○○」（侵入建築物部分，未據告訴）竊取置於宮內香油
    錢箱內之3,700 元，得手後朋分花用（少年劉○○及陳○○
    已移送本院少年法庭調查中）
三、案經臺北縣政府警察局汐止分局報告臺灣士林地方法院檢察
    署檢察官偵查起訴。
    理  由
一、前揭犯罪事實，業據被告己○○於偵查中、本院準備程序及
    審理時坦承不諱（參見臺灣士林地方法院檢察署99年度少連
    偵字第2 號偵查卷第60頁，本院99年3 月17日準備程序及審
    判筆錄），犯罪事實一部分，核與告訴人乙○○之主委丙○○於警詢時指訴宮內財物遭竊之被害情節相符（參見臺灣士
    林地方法院檢察署99年度少連偵字第8 號偵查卷第16頁至第
    18頁），並經共同正犯丁○○、同案共犯張○○及福田○○
    於警詢時陳述屬實（參見同上第8 號偵查卷第9 頁至第11頁
    、第12頁至第15頁、第44頁至第47頁）；犯罪事實二部分，
    核與告訴人戊○○之主委甲○○於警詢時指訴宮內財物遭竊
    之被害情節相符（參見同上第2 號偵查卷第23頁至第25頁）
    ，並經同案共犯劉○○及陳○○於警詢時陳述屬實（參見同
    上第2 號偵查卷第10頁至第12頁、第13頁至第15頁、第18頁
    至第19頁），復有監視錄影翻拍照片影本5 張在卷可稽（附
    於同上第2 號偵查卷第35頁、第37頁至第38頁），足徵被告
    自白與事實相符。本件事證明確，被告犯行均堪認定，應依
    法論科。
二、按刑法第321 條第1 項第3 款之攜帶兇器竊盜罪，係以行為
    人攜帶兇器竊盜為其加重條件，此所謂兇器，其種類並無限
    制，凡客觀上足對人之生命、身體、安全構成威脅，具有危
    險性之兇器均屬之，且祇須行竊時攜帶此種具有危險性之兇
    器為已足，並不以攜帶之初有行兇之意圖為必要（最高法院
    79年臺上字第5253號判例參照）。查本件被告己○○於犯罪
    事實一所載時地行竊所用之鐵撬，雖未據扣案，惟該鐵撬既
    可用以破壞香油錢箱，衡情應屬質地堅硬之金屬利器，客觀
    上足以對人之生命、身體、安全構成威脅，具有危險性，自
    屬兇器。又按刑法第321 條第1 項第4 款所稱結夥三人，係
    以結夥犯全體俱有責任能力及有犯意之人為構成要件，若其
    中1 人係缺乏責任能力或責任要件之人，則雖有加入實施之
    行為，仍不得算入結夥三人之內（最高法院30年上字第1240
    號判例參照）。查本件被告己○○於犯罪事實一所載時地所
    為之竊盜犯行，係與共同正犯丁○○、同案共犯張○○、福
    田○○及林○○共同為之，而於犯罪事實二所載時地所為之
    竊盜犯行，係與共同正犯丁○○、同案共犯劉○○及陳○○
    共同為之，然同案共犯張○○、福田○○、林○○、劉○○
    及陳○○，均為十二歲以上未滿十八歲之少年，有其等年籍
    資料在卷可按，則其等雖有加入實施之行為，參諸上開判例
    ，仍不得算入結夥三人之內。是核被告己○○所為，犯罪事
    實一部分，係犯刑法第321 條第1 項第2 款、第3 款之攜帶
    兇器、踰越安全設備竊盜罪，公訴意旨認此部分犯行另涉犯
    刑法第321 條第1 項第4 款之加重竊盜罪，容有誤會；犯罪
    事實二部分，係犯刑法第320 條第1 項之普通竊盜罪，公訴
    意旨認此部分犯行係犯刑法第321 條第1 項第4 款之加重竊
    盜罪，容有違誤未合，惟社會基本事實同一，乃依法變更起
    訴法條如上。被告己○○與共同正犯丁○○、同案共犯張○○、福田○○及林○○就犯罪事實一所載之竊盜犯行及與共
    同正犯丁○○、同案共犯劉○○及陳○○就犯罪事實二所載
    之竊盜犯行，均有犯意聯絡及行為分擔，為共同正犯。又被
    告蘇聖閩為成年人，先後兩次與少年共同實施犯罪，均應依
    兒童及少年福利法第70條第1 項前段之規定，加重其刑。被
    告所犯上開各罪，犯意各別，行為互殊，應予分論併罰。爰
    審酌被告正值青壯，理當思循正當途徑謀取財物，然卻與他
    人共同竊取香油錢箱內之香油錢，造成被害人等受有財產上
    之損害，惟考量被告犯後坦承犯行，態度良好，且與告訴人
    乙○○之主委丙○○於本院審理中當庭達成調解，被告己○○並表示願意給付告訴人乙○○7,000 元以賠償其損害，此
    有本院99年3月17 日調解筆錄影本1 份附卷可考，告訴人乙○○之主委丙○○亦於本院審理中當庭表示願意給予被告己○○自新之機會，兼衡被告犯罪之動機、目的、手段、品行
    、智識程度、家庭經濟狀況等一切情狀，分別量處如主文所
    示之刑，並定其等應執行之刑。
三、被告己○○第一次竊盜所用之鐵撬，雖係被告供犯罪所用之
    物，但均未經扣案，且迄今仍未取回，因非屬義務沒收之物
    ，故不予宣告沒收。
據上論斷，應依刑事訴訟法第273 條之1 第1 項、第299 條第1
項前段、第300 條，兒童及少年福利法第70條第1 項前段，刑法
第28條、第320 條第1 項、第321 條第1 項第2 款、第3 款、第
51條第5 款，刑法施行法第1 條之1 第1 項、第2 項前段，判決
如主文。
本案經檢察官簡志龍到庭執行職務。
中    華    民    國    99    年     3    月    29    日
                  臺灣士林地方法院刑事第一庭
                          法  官  洪英花
以上正本證明與原本無異。
如不服本判決應於收受判決後10日內向本院提出上訴書狀，並應
應敘述具體理由。其未敘述上訴理由者，應於上訴期間屆滿後20
日內向本院補提理由書。
                          書記官  趙彩彤
中    華    民    國    99    年    3     月    29    日
附錄本案論罪科刑法條全文：
刑法第320 條第1 項
意圖為自己或第三人不法之所有，而竊取他人之動產者，為竊盜
罪，處5 年以下有期徒刑、拘役或5 百元以下罰金。
刑法第321 條第1 項
犯竊盜罪而有左列情形之一者，處6 月以上、5 年以下有期徒刑
：
一、於夜間侵入住宅或有人居住之建築物、船艦或隱匿其內而犯
    之者。
二、毀越門扇、牆垣或其他安全設備而犯之者。
三、攜帶兇器而犯之者。
四、結夥三人以上而犯之者。
五、乘火災、水災或其他災害之際而犯之者。
六、在車站或埠頭而犯之者。

司法院資訊處製作；財團法人民間司法改革基金會備份。
